【裁判字號】    98,上訴,89
【裁判日期】    980407
【裁判案由】    違反毒品危害防制條例
【裁判全文】
臺灣高等法院花蓮分院刑事判決          98年度上訴字第89號
上  訴  人
即  被  告  甲○○
上列上訴人因違反毒品危害防制條例案件，不服臺灣花蓮地方法
院中華民國98年2月5日98年度訴字第8號第一審判決（起訴案號
：臺灣花蓮地方法院檢察署97年度毒偵字第405號、97年度偵字
第3342號、97年度毒偵字第553號、97年度毒偵字第688號），提
起上訴，本院判決如下：
    主  文
上訴駁回。
    理  由
一、按「上訴書狀應敘述具體理由」，民國96年7月4日修正公布
    之刑事訴訟法第361條第2項定有明文，此屬提起第二審上訴
    應具備之程式。又「第二審法院認為上訴書狀未敘述理由或
    上訴有第362條前段之情形者，應以判決駁回之。」同法第
    367 條前段亦有明文。而所謂具體理由，必係依據卷內既有
    訴訟資料或提出新事證，指摘或表明第一審判決有何採證認
    事、用法或量刑等足以影響判決本旨之不當或違法，而構成
    應予撤銷之具體事由，始克當之（例如：依憑證據法則具體
    指出所採證據何以不具證據能力，或依憑卷證資料，明確指
    出所為證據證明力之判斷如何違背經驗、論理法則），若僅
    泛言原判決認定事實錯誤、違背法令、量刑失之過重或輕縱
    ，而未依上開意旨指出具體事由，或形式上雖已指出具體事
    由，然該事由縱使屬實，亦不足以認為原判決有何不當或違
    法者（例如：對不具有調查必要性之證據，法院未依聲請調
    查亦未說明理由，或援用證據不當，但除去該證據仍應為同
    一事實之認定），皆難謂係具體理由，俾與第二審上訴制度
    旨在請求第二審法院撤銷、變更第一審不當或違法之判決，
    以實現個案救濟之立法目的相契合（最高法院97年度臺上字
    第892號判決要旨參照）。
二、上訴人即被告不服原判決，提起上訴，其上訴意旨僅以：被
    告每次施用毒品是以第一級與第二級毒品摻在一起同時施用
    ，所犯施用毒品罪均屬想像競合犯，請鈞長以同罪併罰云云
    。惟查原審判決認定之犯罪事實，係被告分別於於97年6月
    10 日、97年6月25日、97年7月9日三次同時施用第一級毒品
    及第二級毒品，各該犯行已均以想像競合犯從重論以施用第
    一級毒品罪，再以數罪併罰定應執行有期徒刑2年2月，經核
    其論罪科刑於法並無違誤。被告上訴意旨顯無從認定原判決
    認定事實及適用法律有何不當或違法，構成應予撤銷改判之
    具體事由，揆諸前開說明，顯與刑事訴訟法第361條第2項規
    定上訴書狀所應具備之「具體理由」未合，其上訴即屬違背
    法律上之程式，爰不經言詞辯論，逕予駁回。
據上論斷，應依刑事訴訟法第367條前段、第372條，判決如主文
。
中    華    民    國    98    年    4     月    7     日
                  刑事庭審判長法  官   謝 志 揚
                              法  官   林 鳳 珠
                              法  官   林 慶 煙
以上正本證明與原本無異。
如不服本判決，應於收受送達後10日內向本院提出上訴書狀，其
未敘述理由者，並得於提起上訴狀後10日內向本院補提理由書（
均須按他造當事人之人數附繕本「切勿逕送上級法院」。
告訴人或被害人如對於本判決不服者，應具備理由請求檢察官上
訴，其上訴期間之計算係以檢察官收受判決正本之日期為準。
中    華    民    國    98    年    4     月    7     日
                               書記官   林 明 智


司法院資訊處製作；財團法人民間司法改革基金會備份。
